【裁判字號】    99,審易,650
【裁判日期】    991019
【裁判案由】    違反毒品危害防制條例
【裁判全文】
臺灣新竹地方法院刑事判決             99年度審易字第650號
公  訴  人  臺灣新竹地方法院檢察署檢察官
被      告  甲○○
上列被告因違反毒品危害防制條例案件，經檢察官提起公訴（99
年度毒偵字第1205號），本院合議庭評議改依簡式審判程序審理
，並判決如下：
    主  文
甲○○施用第二級毒品，累犯，處有期徒刑柒月。
    事  實
一、甲○○前曾於民國96年間，因違反毒品危害防制條例案件，
    經本院於96年12月27日以96年度訴字第430 號判處有期徒刑
    6 月，減為有期徒刑3 月確定，並於97年6 月23日易科罰金
    執行完畢。
二、甲○○前曾於88年間，因施用毒品案件，經臺灣新竹地方法
    院檢察署檢察官聲請，而經本院於以88年度毒聲字第2692號
    裁定送勒戒處所觀察、勒戒，旋因觀察、勒戒結果，因認無
    繼續施用毒品之傾向，於89年1 月7 日執行完畢出所，並經
    臺灣新竹地方法院檢察署檢察官於89年1 月7 日以88年度毒
    偵字第1288號為不起訴處分確定。其又於93年間，因施用毒
    品案件，經臺灣新竹地方法院檢察署檢察官聲請簡易判決處
    刑，而經本院新竹簡易庭改依適用通常訴訟程序審理，於94
    年1 月20日以93年度易字第657 號判處有期徒刑6 月，並因
    撤回上訴而於94年3 月4 日確定。其又於96年間，因施用毒
    品案件，經臺灣新竹地方法院檢察署檢察官起訴，而經本院
    於96 年12 月27日以96年度訴字第430 號判處有期徒刑6 月
    ，減為有期徒刑3 月確定。其又於98年間，因施用毒品案件
    ，經臺灣新竹地方法院檢察署檢察官起訴，而經本院於98年
    10月27 日 以98年度審訴字第811 號就施用第一級毒品部分
    判處有期徒刑7 月、7 月，施用第二級毒品部分判處有期徒
    刑6 月、6 月、6 月，應執行有期徒刑2 年1 月確定。其又
    於99年間，因施用毒品案件，經臺灣新竹地方法院檢察署檢
    察官起訴，而經本院於99年6 月30日以99年度審訴字第138
    號就施用第一毒品部分判處有期徒刑7 月，施用第二級毒品
    部分判處有期徒刑6 月，應執行有期徒刑10月，於99年8 月
    30日確定。
三、詎甲○○猶不知悔改，仍未戒斷毒癮，復於前開觀察勒戒及
    前案違反毒品危害防制條例案件後，又另行起意，並基於施
    用第二級毒品甲基安非他命之犯意，於99年5 月6 日上午某
    時許，在友人位於新竹縣湖口鄉○○村○○路16鄰20號之住
    處內，以將第二級毒品甲基安非他命置放玻璃球內燒烤，讓
    其起煙霧，再以吸食器吸食煙霧之方式，施用第二級毒品甲
    基安非他命。嗣因其另案竊盜案件遭通緝，於99年5 月6 日
    12時50分許，在前揭新竹縣湖口鄉○○村○○路16鄰20號處
    為警逮捕，經警徵得其同意採集其尿液送驗結果呈甲基安非
    他命陽性反應，因而循線查悉上情。
四、案經新竹縣政府警察局竹北分局報告臺灣新竹地方法院檢察
    署檢察官偵查起訴。
    理  由
一、本件被告甲○○所犯毒品危害防制條例第10條第2 項施用第
    二級毒品罪，非死刑、無期徒刑、最輕本刑為三年以上有期
    徒刑之罪或高等法院管轄第一審案件，其於本院準備程序進
    行中就被訴事實為有罪之陳述，本院認為合於刑事訴訟法第
    273條之1第1 項之規定，裁定進行簡式審判程序，先予敘明
    。
二、訊據被告甲○○對於上揭時地以如事實欄所示方法，施用第
    二級毒品甲基安非他命等情坦承不諱，而經警將被告親採封
    緘之尿液送驗結果，確呈甲基安非他命陽性反應等情，有新
    竹縣政府警察局毒品犯罪嫌疑人尿液採驗作業管制紀錄及詮
    昕科技股份有限公司於99年5 月21日所出具之濫用藥物尿液
    檢驗報告各1 份附卷足憑，足見被告所為前開自白，確與事
    實相符而堪採信。
三、再者，被告前曾於88年間，因施用毒品案件，經臺灣新竹地
    方法院檢察署檢察官聲請，而經本院於以88年度毒聲字第26
    92號裁定送勒戒處所觀察、勒戒，旋因觀察、勒戒結果，因
    認無繼續施用毒品之傾向，於89年1 月7 日執行完畢出所，
    並經臺灣新竹地方法院檢察署檢察官於89年1 月7 日以88年
    度毒偵字第1288號為不起訴處分確定。其又於93年間，因施
    用毒品案件，經臺灣新竹地方法院檢察署檢察官聲請簡易判
    決處刑，而經本院新竹簡易庭改依適用通常訴訟程序審理，
    於94年1 月20日以93年度易字第657 號判處有期徒刑6 月，
    並因撤回上訴而於94年3 月4 日確定。其又於96年間，因施
    用毒品案件，經臺灣新竹地方法院檢察署檢察官起訴，而經
    本院於96年12月27日以96年度訴字第430 號判處有期徒刑6
    月，減為有期徒刑3 月確定。其又於98年間，因施用毒品案
    件，經臺灣新竹地方法院檢察署檢察官起訴，而經本院於98
    年10月27日以98年度審訴字第811 號就施用第一級毒品部分
    判處有期徒刑7 月、7 月，施用第二級毒品部分判處有期徒
    刑6 月、6 月、6 月，應執行有期徒刑2 年1 月確定。其又
    於99年間，因施用毒品案件，經臺灣新竹地方法院檢察署檢
    察官起訴，而經本院於99年6 月30日以99年度審訴字第138
    號就施用第一毒品部分判處有期徒刑7 月，施用第二級毒品
    部分判處有期徒刑6 月，應執行有期徒刑10月，於99年8 月
    30日確定等情，亦有臺灣新竹地方法院檢察署刑案資料查註
    紀錄表、被告提示簡表、全國施用毒品案件紀錄表、受觀察
    勒戒人毒品及前科紀錄簡列表、矯正簡表暨臺灣高等法院被
    告前案紀錄表各1 份在卷足憑。綜上，本案事證已臻明確，
    被告於觀察、勒戒執行完畢及前揭違反毒品危害防制條例案
    件後再犯施用第二級毒品甲基安非他命之犯行洵堪認定，應
    予依法論科。
四、按甲基安非他命屬毒品危害防制條例第2 條第2 項第2 款所
    列之第二級毒品。核被告甲○○所為，係犯毒品危害防制條
    例第10條第2 項之施用第二級毒品罪。至其持有第二級毒品
    甲基安非他命後，進而施用，其持有第二級毒品之低度行為
    ，應為施用第二級毒品之高度行為所吸收，爰不另論其持有
    第二級毒品罪。又被告前曾於96年間，因違反毒品危害防制
    條例案件，經本院於96年12月27日以96年度訴字第430 號判
    處有期徒刑6 月，減為有期徒刑3 月確定，並於97年6 月23
    日易科罰金執行完畢等情，此有臺灣新竹地方法院檢察署刑
    案資料查註紀錄表及臺灣高等法院被告前案紀錄表各1 份在
    卷可參，其於受有期徒刑之執行完畢後，5 年以內故意再犯
    本件有期徒刑以上之罪，為累犯，應依刑法第47條第1 項之
    規定，加重其刑。爰審酌被告曾因施用毒品而觀察、勒戒，
    復經判刑確定在案，猶不知悔悟，卻再犯本案，顯然自制力
    薄弱，本案施用毒品種類、犯罪手段、情節、所生危害，及
    被告所為係戕害自身身心健康，犯後尚能坦承犯行，態度良
    好等一切情狀，量處如主文所示之刑，以資懲儆。
據上論斷，應依刑事訴訟法第273 條之1 第1 項、第299 條第1
項前段，毒品危害防制條例第10條第2 項，刑法第11條前段、第
47條第1 項，判決如主文。
本案經檢察官邱志平到庭執行職務。
中    華    民    國    99    年    10    月    19    日
                  刑事第九庭    法  官  楊惠芬
以上正本證明與原本無異。
如不服本判決應於收受本判決後10日內向本院提出上訴書狀，上
訴書狀應敘述具體理由。上訴書狀未敘述上訴理由者，應於上訴
期間屆滿後20日內補提理由書狀於本院( 均須按他造當事人之人
數附繕本 )「切勿逕送上級法院」。
中    華    民    國    99    年    10    月    20    日
                                書記官  劉雅文
附錄本案論罪科刑法條：
毒品危害防制條例第10條第2 項：
施用第二級毒品者，處三年以下有期徒刑。

司法院資訊處製作；財團法人民間司法改革基金會備份。
